【裁判字號】    99,易,1097
【裁判日期】    991129
【裁判案由】    竊盜
【裁判全文】
臺灣彰化地方法院刑事判決              99年度易字第1097號
公  訴  人  臺灣彰化地方法院檢察署檢察官
被      告  呂嘉銘
上列被告因竊盜案件，經檢察官提起公訴（99年度偵緝字第569
號、第572號），本院判決如下：
    主  文
呂嘉銘共同犯竊盜罪，處有期徒刑陸月，如易科罰金，以新臺幣
壹仟元折算壹日；又犯竊盜罪，處有期徒刑陸月，如易科罰金，
以新臺幣壹仟元折算壹日。應執行有期徒刑拾壹月，如易科罰金
，以新臺幣壹仟元折算壹日。
    犯罪事實
一、呂嘉銘前因施用第一、二級毒品案件，經本院以93年度訴字
    第204 號判處有期徒刑7 月、4 月，應執行有期徒刑9 月確
    定（第(一)案），又因竊盜及侵占案件，經本院以93年度訴字
    第348 號判處有期徒刑3 年4 月、8 月，應執行有期徒刑3
    年10月，且應於刑之執行前令入勞動處所強制工作3 年，繼
    經上訴第二、三審後，分別由臺灣高等法院臺中分院以93年
    度上訴字第860 號改判有期徒刑3 年6 月、10月，應執行有
    期徒刑4 年，且應於刑之執行前令入勞動處所強制工作3 年
    ，及由最高法院以93年度台上字第5859號駁回上訴確定（第
    (二)案），另因施用第一、二級毒品案件，經本院以93年度訴
    字第1554號判處有期徒刑9 月、5 月，應執行有期徒刑1 年
    確定（第(三)案）。前揭三案經接續執行，其中第(一)、(二)案並
    於執行期間獲減刑，嗣於98年7 月30日假釋出獄（現假釋已
    遭撤銷，正執行殘刑中，尚不構成累犯）。詎呂嘉銘仍不思
    悔改，於假釋期間，又意圖為自己不法之所有，且基於竊盜
    之個別犯意，先後為下列犯行：
(一)、呂嘉銘於98年11月9 日中午12時22分許，與其友人王子林（
    業經本院以99年度易字第892 號判處有期徒刑3 月）共同基
    於意圖為自己不法所有之犯意聯絡，由王子林騎乘駛其所有
    車號SD5 －111 號機車搭載呂嘉銘，共同前往林聯堂位在彰
    化縣彰化市○○街108 號之3 住宅，王子林將機車停留在該
    處附近把風接應，而呂嘉銘則獨自下車，並以不詳方法打開
    該住宅一樓鋁門門鎖，進入該住宅（無故侵入住宅部分未據
    告訴），徒手竊取林聯堂所有之華碩牌筆記型電腦1 台（價
    值約新臺幣《下同》29,800元）、彩虹牌數位相機1 臺（價
    值約10,000元）、黑色公事包1 個（價值約200 元）及現金
    13,000元，得手後，呂嘉銘即搭乘機車與王子林共同逃逸。
    嗣林聯堂返家發現遭竊，乃將其住宅所裝設之監視器提供予
    警方，發現竊嫌作案過程及作案車輛畫面，而查知上情。
(二)、呂嘉銘於99年1 月16日下午4 時46分許，騎駛其所有車號EY
    H －598 號機車，至蘇伯豐位在彰化縣彰化市○○路192 巷
    2 之1 號住宅，徒手拆卸該住宅一樓紗門後，將該紗門暫放
    在一旁而進入該住宅內，再徒手竊取蘇伯豐所有掛在神明雕
    像上之金牌6 面（每面價值約3,000 元，共計18,000元），
    得手後即騎駛上述機車逃逸。嗣經警調閱設在附近路口監視
    器，發現竊嫌及所騎車輛之畫面，始查知上情。
二、案經彰化縣警察局彰化分局報請臺灣彰化地方法院檢察署檢
    察官偵查起訴。
    理  由
一、證據能力部分：
(一)、證人即被害人林聯堂、蘇伯豐、王杏如，及另案被告王子林
    於警詢時之證述，雖屬被告以外之人於審判外之言詞陳述，
    為傳聞證據，然經本院於審理時當庭直接提示而為合法之調
    查，被告未於言詞辯論終結前聲明異議，本院復審酌該等言
    詞陳述係由證人出於自由意思而陳述，並無非法取證之情況
    ，依刑事訴訟法第159 條之5 之規定，認上開證人於警詢時
    之證述，應得採為認定本件犯罪事實所憑之證據。
(二)、證人即被害人林聯堂及及另案被告王子林於偵查中向檢察官
    所為證述，雖係被告以外之人於審判外之言詞陳述，為傳聞
    證據，然其等於偵查中向檢察官所為證述，既經具結，且本
    院審酌該等言詞陳述係由證人出於自由意思而陳述，又無其
    他證據足認該等陳述有何顯不可信之情事等一切情況，依刑
    事訴訟法第159 條之1 第2 項規定，認上開證人於偵訊中之
    證述，自得採為認定本件犯罪事實所憑之證據。
(三)、其餘非供述證據部分，均為警方合法採證及本院調取附卷之
    資料，檢察官及被告對於證據能力均無意見，自得引為本案
    證據。
二、上開事實，業據被告於本院審理時，坦承不諱，而上述犯罪
    事實(一)部分，另有共犯王子林之警詢筆錄（彰警分偵字第99
    001101號卷宗第1 至2 頁）、偵訊筆錄（99年度偵字第3521
    號卷宗第25頁）、被害人林聯堂之警詢筆錄（彰警分偵字第
    990011 01 號卷宗第6 頁）、偵訊筆錄（99年度偵字第3521
    號卷宗第34頁）、監視器錄影翻拍照片（彰警分偵字第9900
    1101號卷宗第7 至9 頁）、車號SD5 －111 號機車之車籍查
    詢基本資料詳細畫面（彰警分偵字第99001101號卷宗第10頁
    ），且查共犯即另案被告王子林業經本院判處有期徒刑3 月
    ，則有本院99年度易字第892 號刑事判決附卷可憑。上述犯
    罪事實(二)之部分，除據被告坦承不諱外，另有被害人蘇伯豐
    之警詢筆錄（彰警分偵字第990006729 號卷宗第1 至3 頁）
    、被害人王杏如之警詢筆錄（附於本院卷）、路口監視器影
    像翻拍照片（彰警分偵字第990006729 號卷宗第5 至9 頁）
    、車號EYH －598 號機車之車籍查詢基本資料詳細畫面（彰
    警分偵字第990006729 號卷宗第10頁）可資參佐，均足證被
    告自白應與實情相符。綜上，本件事證明確，被告犯行堪以
    認定。
三、核被告先後兩次竊盜之所為，均係犯刑法第320 條第1 項之
    竊盜罪。起訴書雖記載被告前往被害人蘇伯豐家中之竊盜行
    為，係犯刑法第321 條第1 項第2 款之毀越門扇加重竊盜罪
    ，惟經本院囑警訪查之結果，被害人蘇伯豐之妻王杏如向警
    員陳稱案發後發現竊嫌係將紗門拆下進入屋內，並無破壞痕
    跡（見本院卷附之查訪紀錄表及現場照片），是難認被告該
    次竊盜所為已構成毀越門扇之要件，此部分起訴書所載容有
    誤會，本院於起訴基本社會事實相同之範圍內，依法變更起
    訴法條。又被告與另案共犯王子林就竊盜被害人林聯堂之部
    分，互有犯意之聯絡及行為之分擔，為共同正犯。爰審酌被
    告已有竊盜等多項罪前科，素行不佳，本案係於假釋期間再
    犯，顯無悔改之意，實難輕縱，惟其始終坦承犯行，到案後
    態度尚屬良好，並審酌被告竊盜之手段、被害人之損失、被
    告之智識程度等一切情狀，分別量處如主文所示之刑，並定
    其應執行之刑，以示儆懲。
據上論斷，應依刑事訴訟法第299 條第1 項前段、第300 條，刑
法第28條、第320 條第1 項、第51條第5 款，刑法施行法第1 條
之1第1項、第2項前段，判決如主文。
本案經檢察官賴志盛到庭執行職務。
中    華    民    國    99    年    11    月   29     日
                  刑事第七庭     法      官 黃玉齡
以上正本證明與原本無異。
如不服本判決應於收受判決後十日內向本院提出上訴書狀，並應
敘述具體理由。其未敘述上訴理由者，應於上訴期間屆滿後二十
日內向本院補提理由書（均須按他造當事人之人數附繕本），切
勿逕送上級法院。
告訴人或被害人對於判決如有不服具備理由請求檢察官上訴者，
其上訴期間之計算係以檢察官收受判決正本之日期為準。
中    華    民    國    99    年    11    月   29     日
                                 書  記  官 黃鏽金
附錄論罪科刑法條：
中華民國刑法第320條
意圖為自己或第三人不法之所有，而竊取他人之動產者，為竊
  盜罪，處5 年以下有期徒刑、拘役或5 百元以下罰金。
意圖為自己或第三人不法之利益，而竊佔他人之不動產者，依
  前項之規定處斷。
前二項之未遂犯罰之。

司法院資訊處製作；財團法人民間司法改革基金會備份。
